【裁判字號】    90,易,480
【裁判日期】    900626
【裁判案由】    妨害名譽
【裁判全文】
臺灣嘉義地方法院刑事判決                            九十年度易字第四八○號
    公  訴  人  臺灣嘉義地方法院檢察署檢察官
    被      告  丙○○
右列被告因妨害名譽案件，經檢察官提起公訴（九十年度偵字第二九二九號），本院
判決如左：
    主  文
丙○○共同公然侮辱人，處罰金壹仟元，如易服勞役，以佰元折算壹日。
    事  實
一、丙○○與甲○○（甲○○係嘉義市警察局警員）二人於民國九十年四月十七日下
    午四時許，因丙○○之夫告訴甲○○涉嫌傷害案件，同至臺灣嘉義地方法院檢察
    署應訊，庭訊完畢，甲○○欲從該署當事人休息室側門離開該署之際，丙○○竟
    與真實姓名年籍均不詳之成年男子約六、七人，基於令甲○○社會名譽低下之共
    同犯意聯絡，在臺灣嘉義地方法院檢察署內，於不特定人之多數人，得以共見共
    聞之狀況下，同以「警察算什麼，打下去剛剛好！」之粗鄙足使人受辱言詞辱罵
    甲○○，丙○○復當眾朝甲○○臉上吐口水侮辱甲○○。
二、案經甲○○訴由臺灣嘉義地方法院檢察署檢察官偵查起訴。
    理  由
一、訊據被告丙○○固坦承右揭時地與告訴人甲○○同至臺灣嘉義地方法院檢察署應
    訊之事實，惟矢口否認有何犯行，辯稱：其未辱罵告訴人，亦非故意向告訴人吐
    口水云云。經查：右揭犯罪事實，業據告訴人於偵查及審理時指訴綦詳，核與證
    人即臺灣嘉義地方法院檢察署法警乙○○於審理時結證：「有一次我負責開庭時
    ，記得是第一件案件，我準備叫第二件案件當事人開庭，就看到告訴人及被告在
    爭吵，被告及五、六人圍著告訴人，後來我就看到告訴人臉上有一灘口水，告訴
    人就跟我表示說他要告被告，被告當時在場，並沒有對此表示意見，後來我就跟
    告訴人說如果要告就到法警室去申告。」等情相符（本院卷第十五頁至第十六頁
    審判筆錄）。被告雖以前開情詞為辯，惟查：前開證人乙○○依法執行公務，與
    被告及告訴人間毫無恩怨關係，非親仇故，自無偏頗之虞，證詞堪值採信，依其
    所言，告訴人遭被告與五、六人團團圍住並且發生爭吵，其臉上隨即留有口水一
    灘，此乃與告訴人利害相反之被告等人於爭執中所為，客觀上應屬最有可能。又
    被告對於告訴人向前開證人表明申告意旨時既然在場，設使未為前開行為，自應
    一併據理力爭，無任由他人誣陷加害之理，詎被告卻未表示任何意見，自與常理
    有違。況被告事後亦承認己方對告訴人確有不禮貌之舉止，而當庭表明道歉之意
    （本院卷第十七頁審判筆錄），益徵其犯行。是被告所辯，與常理有違，顯係事
    後卸責之詞，不足採信，事證明確，其犯行洵以認定。
二、核被告所為，係犯刑法第三百零九條第一項之公然侮辱罪嫌。又被告與姓名年籍
    均不詳之人，就上開犯行，有犯意聯絡及行為分擔，均為共同正犯。被告辱罵及
    吐口水之行為，係出於單一公然侮辱之犯意，且時間緊接，地點同一，復侵犯相
    同法益，為接續犯，屬包括之一罪。爰審酌被告未有任何前科，有臺灣嘉義地方
    法院檢察署刑案資料查註紀錄表、臺灣高等法院被告全國前案紀錄表各一份在卷
    （偵查卷第五頁，本院卷第五頁）可按，素行可謂良好，犯罪之動機、目的、方
    法，否認犯行嗣又向告訴人道歉，惟告訴人堅詞不肯接受等一切情狀，量處如主
    文所示之刑，並諭知易服勞役之折算標準。
據上論斷，應依刑事訴訟法第二百九十九條第一項前段，刑法第二十八條、第三百零
九條第一項、第四十二條第二項，罰金罰鍰提高標準條例第一條前段、第二條，判決
如主文。
本案經檢察官劉仲慧到庭執行職務。
中      華      民      國    九十      年      六      月    二十六    日
                                      臺灣嘉義地方法院刑事第二庭
                                          法  官  張  道  周
右正本證明與原本無異。
如不服本判決，應於判決送達後十日內向本院提出上訴狀( 應附繕本 )。
中      華      民      國    九十      年      六      月    二十八    日
                                          書記官  王  佩  湘
附錄本判決論罪法條全文
刑法第三百零九條第一項
公然侮辱人者，處拘役或三百元以下罰金。


司法院資訊處製作；財團法人民間司法改革基金會備份。
